臺灣高等法院高雄分院刑事判決　　　　 94年度上訴字第777號
上　訴　人
即　被　告　　甲○○
上列上訴人即被告因搶奪等案件，不服臺灣高雄地方法院94年度
訴字第836 號中華民國94年5 月4 日第一審判決（起訴案號：臺
灣高雄地方法院檢察署93年度偵字第17924 、2254、24117 號）
，提起上訴，本院判決如下：
     主  文
上訴駁回。
     事  實
一、甲○○基於意圖為自己不法所有之概括犯意，分別於民國93
    年4 月12日19時許、同年月13日19時許及同年月15日之19時
    許，在屏東縣內埔鄉國立屏東科技大學畜牧場之置物室內，
    連續竊取如附表1 所示戊○○等5 人如附表1 所示之財物，
    得手後，據為己有。
二、甲○○另意圖為自己不法之所有，基於搶奪之概括犯意，自
    93年6 月間某日起至同年8 月某日止，以在報紙上刊登徵人
    廣告之方式引誘客戶上門，而有如附表2 編號1 至4 號所示
    李宜姍等4 人見報去電應徵並與甲○○約定於附表2 編號1
    至4 號所示時間、地點見面商談。甲○○按約定時間、地點
    前往洽談時，乃分別利用丙○○等人由甲○○騎乘機車搭載
    至其所稱之工作地點，而丙○○等人之皮包連同財物置於甲○○所騎乘機車置物箱內之機會，先後於附表2 編號1 至4
    號所示時間、地點，趁丙○○等人下車不及防備之際，公然
    將上述尚在丙○○等人監督支配下之如附表2 編號1 至4 號
    所示財物載走，以此方式搶奪之。嗣於93年11月5 日零時30
    分許，在屏東縣內埔鄉○○路175 號前為警緝獲，經警循線
    在高雄市新興區○○○路「華一飯店」內查獲如附表3 編號
    1 至7 號所示之證件等物時，始知悉上開竊盜及搶奪等情。
    又甲○○另承繼上開搶奪之概括犯意，於93年8 月18日23時
    30分，以上述廣告之方式，約莊祈蓁在高雄市○○路與中華
    路附近會見。見面後，甲○○即藉詞其騎乘之車號VEW-072
    號機車無法發動，遂由甲○○騎乘莊祈蓁所有之車號XYE-10
    0 號機車搭載莊祈蓁至甲○○所稱之工作地點，惟行經高雄
    市○○區○○街158 巷1 號前，甲○○欲莊祈蓁下車，莊祈
    蓁不從，於甲○○加快速度時，莊祈蓁不慎摔下機車，甲○○見狀乃趁莊祈蓁不及防備之際，騎走上開莊祈蓁管領之機
    車及置於置物箱內現金新台幣（下同）9,700 元，以此方式
    搶奪之。
三、甲○○另意圖為自己不法之所有，於93年9 月4 日15時40分
    許，在高雄縣鳳山市○○路580 之1 號乙○○住處樓下，向
    乙○○佯稱欲借用其所有之摩托羅拉廠牌V303型號之行動電
    話操作，致乙○○不疑有他，陷於錯誤交付甲○○上開行動
    電話。甲○○遂趁乙○○有事上樓之際，轉身離開，乙○○
    下樓後聯絡無著，始知受騙。嗣於93年9 月4 日17時20分許
    ，甲○○騎乘女友所有車號VEW-072 號機車，行經高雄市新
    興區○○○路口時，因其所騎機車為搶奪莊祈蓁時之嫌疑人
    所使用而為警攔檢查獲，並起出甲○○搶奪莊祈蓁得逞後尚
    未花用完畢之現金3,645 元及乙○○前揭行動電話。
四、案經高雄市政府警察局苓雅分局報告臺灣高雄地方法院檢察
    署檢察官偵查起訴。
     理  由
一、本件被告甲○○所犯非為死刑、無期徒刑、最輕本刑為3 年
    以上有期徒刑以外之罪，且非高等法院管轄第一審之案件，
    被告就前揭被訴事實為有罪之陳述，經審判長告知簡式審判
    程序之旨，並聽取當事人之意見後，本院認無不得或不宜改
    依簡式審判程序進行之處，爰依刑事訴訟法第273 條之1 第
    1 項，裁定本件進行簡式審判程序，合先敘明。
二、上開上訴人即被告竊盜、搶奪、詐欺取財之事實，迭據被告
    甲○○於警詢、偵查、原審及本院審理時供承不諱，核與被
    害人己○○、癸○○及辛○○於警詢之指述、證人戊○○、
    子○○、丙○○、庚○○、丁○○、壬○○及證人即華一飯
    店職員宋麗華、清潔工彭林麗香於偵查中證述明確，並有認
    領保管人分別為莊祈蓁、乙○○、丁○○、癸○○、辛○○
    、戊○○、丙○○、庚○○及壬○○之贓物認領保管收據各
    1 紙、報紙分類廣告2 紙、查獲及贓物照片共計7 張、苓雅
    分局扣押物品目錄表1 份、華一飯店旅客住宿登記用紙及旅
    客住宿登記簿各1 份附卷可稽，事證明確，被告犯行堪以認
    定。
三、核被告就事實欄一所為，係犯刑法第320 條第1 項竊盜罪、
    就事實欄二所為，係犯刑法第325 條第1 項之搶奪罪、就事
    實欄三所為，係犯刑法第339 條第1 項之詐欺取財罪。被告
    先後多次竊盜、搶奪行為，各時間緊接，所犯罪名相同，顯
    均係出於概括之犯意為之，均為連續犯，分別依刑法第56條
    之規定以一罪論。被告所犯上開竊盜、搶奪及詐欺取財罪間
    ，犯意各別，行為不同，應分論併罰。
四、原審因認被告犯上述之罪，而適用刑法第56條、第320 條第
    1 項、第325 條第1 項、第339 條第1 項、第51條第5 款，
    罰金罰鍰提高標準條例第1 條前段之規定，並審酌被告年輕
    力壯，不思循己力謀取生活所需，且依其犯罪手段觀之，並
    非臨時起意犯案，係經縝密觀察、計畫始為之，被告有此智
    慧卻不知善加運用於正途，反用以犯罪，以謀不勞而獲，且
    本案被害人多達10人，犯罪所生財物損害雖非重大，惟被害
    人證件、存摺或金融卡等物遭竊或遭搶奪亦造成生活上之不
    便，本不宜寬宥，惟念及被告犯後已坦認犯行，且竊得財物
    部分已發還被害人等一切情狀，竊盜部分量處有期徒刑10月
    ；搶奪部分量處有期徒刑2 年；詐欺取財部分量處有期徒刑
    3 月，並定其應執行刑為有期徒刑2 年11月。其認事用法，
    並無不合，量刑亦屬適當，被告上訴意旨指摘原判決量刑過
    重及請求宣告緩刑，惟被告連續多次為上述犯罪行為惡性非
    輕，本院認不宜宣告緩刑，其上訴為無理由，應予駁回。
據上論斷，應依刑事訴訟法第368條，判決如主文。
本案經檢察官陳新慶到庭執行職務。
中　　華　　民　　國　　94　　年　　7 　　月　　20　　日
                  刑事第六庭    審判長法  官  王憲義
                                      法  官  黃憲文
                                      法  官  張盛喜
以上正本證明與原本無異。
搶奪部分如不服本判決應於收受本判決後10日內向本院提出上訴
書狀，其未敘述上訴理由者，並得於提起上訴後10日內向本院補
提理由書狀（均須按他造當事人之人數附繕本）「切勿逕送上級
法院」。
其他部分不得上訴。
中　　華　　民　　國　　94　　年　　7 　　月　　20　　日
　　　　　　　　　　　　　　　　　　　書記官  林淑敏
附錄本案論罪科刑法條：
刑法第320條
  意圖為自己或第三人不法之所有，而竊取他人之動產者，為竊
  盜罪，處5 年以下有期徒刑、拘役或500 元以下罰金。
  意圖為自己或第三人不法之利益，而竊佔他人之不動產者，依
  前項之規定處斷。
  前2項之未遂犯罰之。
刑法第325條
  意圖為自己或第三人不法之所有，而搶奪他人之動產者，處6
  月以上5 年以下有期徒刑。
  因而致人於死者，處無期徒刑或7 年以上有期徒刑，致重傷者
  ，處3 年以上10年以下有期徒刑。
  第1 項之未遂犯罰之。
刑法第339條
  意圖為自己或第三人不法之所有，以詐術使人將本人或第三人
  之物交付者，處5 年以下有期徒刑、拘役或科或併科1,000 元
  以下罰金。
  以前項方法得財產上不法之利益或使第三人得之者，亦同。
  前2項之未遂犯罰之。
附表1
┌──┬─────┬───┬─────────────┐
│編號│犯罪時間　│被害人│被竊物品　　　　　　　　　│
├──┼─────┼───┼─────────────┤
│1　 │93年4月12 │戊○○│國民身分證、健保卡、汽車駕│
│　　│日19時許　│　　　│照、1000元現金　　　　　　│
├──┼─────┼───┼─────────────┤
│2　 │同上　　　│癸○○│皮夾1 只內有汽車駕照、健保│
│　　│　　　　　│　　　│卡、學生證、廖柏祺國民身分│
│    │          │      │證及32元現金              │
├──┼─────┼───┼─────────────┤
│3　 │同年月13日│己○○│700元現金　　　　　　　　 │
│　　│19時許　　│　　　│　　　　　　　　　　　　　│
├──┼─────┼───┼─────────────┤
│3　 │同年月15　│辛○○│皮夾1 只，內有國民身分證、│
│　　│日19時許　│　　　│健保卡、汽車駕照、學生證、│
│　　│　　　　　│　　　│行動電話1 支、200 元現金。│
│    │          │      │                          │
├──┼─────┼───┼─────────────┤
│4　 │同上　　　│子○○│OKWAP行動電話1支　　　　　│
│　　│　　　　　│　　　│　　　　　　　　　　　　　│
└──┴─────┴───┴─────────────┘
附表2
┌──┬───┬───┬───┬───┬───────┐
│編號│犯罪時│會面地│搶奪地│被害人│遭搶物品　　　│
│　　│間　　│點　　│點　　│　　　│　　　　　　　│
├──┼───┼───┼───┼───┼───────┤
│1　 │93年6 │高雄市│高雄市│丙○○│皮包1 只，內有│
│　　│、7 月│鼓山國│漢神百│　　　│國民身分證、健│
│　　│間某日│中前　│貨公司│　　　│保卡、行動電話│
│　　│、時  │　　　│附近　│      │1支 、2000元現│
│    │　　　│      │      │      │金            │
├──┼───┼───┼───┼───┼───────┤
│2　 │同年7 │高雄市│高雄市│庚○○│背包1 只，內有│
│　　│月初某│火車站│某郵局│　　　│郵局存摺、NOKI│
│　　│日、時│前　　│前　　│　　　│A 行動電話1 支│
│　　│　    │　　　│　　　│　　　│、國民身分證、│
│　　│　    │　　　│　　　│      │健保卡及800 元│
│    │　　　│      │      │      │現金。        │
├──┼───┼───┼───┼───┼───────┤
│3　 │同年7 │高雄市│高雄市│丁○○│背包1 只，內有│
│　　│月5 日│苓雅國│中山路│　　　│國民身分證、機│
│　　│某時  │中前　│與八德│　　　│車行照、駕照保│
│　　│　　　│　　　│路附近│　　　│險卡、行動電話│
│　　│　　　│　　　│　　　│      │1支 、28000 元│
│    │　　　│      │      │      │現金。        │
├──┼───┼───┼───┼───┼───────┤
│4　 │同年8 │高雄市│高雄市│壬○○│背包1 只，內有│
│　　│月初某│大統百│一心路│　　　│國民身分證、健│
│　　│日、時│貨公司│某處　│　　　│保卡、汽車駕照│
│　　│　    │前　　│　　　│　　　│、機車行照、保│
│　　│　    │　　　│　　　│　　　│險卡、學生證皮│
│　　│　　　│　　　│　　　│      │包、金融卡、10│
│    │　　　│      │      │      │000 元現金。  │
└──┴───┴───┴───┴───┴───────┘
附表3
┌──┬───┬───────────────────┐
│編號│所有人│查獲物品　　　　　　　　　　　　　　　│
├──┼───┼───────────────────┤
│1　 │戊○○│汽車駕照、健保卡                      │
├──┼───┼───────────────────┤
│2　 │癸○○│健保卡、汽車駕照、廖柏祺國民身分證    │
├──┼───┼───────────────────┤
│3　 │辛○○│健保卡、國民身分證、汽車駕照　　　    │
├──┼───┼───────────────────┤
│4　 │丙○○│國民身分證、健保卡　　　　　　　　    │
├──┼───┼───────────────────┤
│5　 │庚○○│國民身分證、健保卡　　　　　　　　    │
├──┼───┼───────────────────┤
│6　 │丁○○│國民身分證、汽車駕照、機車行照、保險卡│
│　　│　　　│、金融卡　　　　　　　　　　　　　　　│
├──┼───┼───────────────────┤
│7　 │壬○○│健保卡、學生證、機車行照、保險卡、金融│
│　　│　　　│　卡、汽車駕照、國民身分證、皮夾　　　│
└──┴───┴───────────────────┘
